【裁判字號】    98,交簡上,53
【裁判日期】    980930
【裁判案由】    過失傷害
【裁判全文】
臺灣嘉義地方法院刑事判決            98年度交簡上字第53號
上  訴  人
即  被  告  甲○
上列上訴人因過失傷害案件，不服本院嘉義簡易庭98年度朴交簡
字第168號中華民國98年5月27日所為第一審判決（聲請簡易判決
處刑書案號：臺灣嘉義地方法院檢察署98年度偵字第3711號），
提起上訴，本院管轄之第二審合議庭判決如下：
    主  文
上訴駁回。
甲○緩刑貳年，並應於民國九十八年十二月三十一日前，向被害
人乙○支付新臺幣陸萬元。
    犯罪事實及理由
一、本案經本院審理結果，認第一審簡易判決以被告甲○犯刑法
    第284條第1項之過失傷害罪，並認其符合自首之要件，而依
    刑法第62條前段減輕其刑，判處被告有期徒刑2月，如易科
    罰金，以新臺幣（下同）1千元折算1日，其認事用法及量刑
    均無不當，應予維持，並引用第一審簡易判決書記載之事實
    、理由及證據（如附件）。
二、被告上訴意旨並未依據卷內既有訴訟資料或提出新事證，具
    體指摘或表明第一審判決有何採證、認事用法、量刑不當或
    違法之事由，僅陳明願意認罪，請求輕判或諭知緩刑宣告，
    其上訴為無理由，應予駁回。
三、查被告並無任何犯罪前案紀錄，有臺灣高等法院被告前案紀
    錄表在卷可考，其因一時失慮，致罹刑典，事後於本院審理
    時已坦承犯行，並與告訴人於本院成立調解，有本院調解筆
    錄1份附卷可稽（見本院卷第34頁），足見其深表悔悟，堪
    認經此偵查審判程序，當知所警惕，信無再犯之虞，本院認
    所宣告之刑，以暫不執行為適當，爰併諭知緩刑2年，並依
    刑法第74條第2項第3款，參酌前揭調解程序所示給付期限，
    被告應給付之賠償數額等情形，命被告於98年12月31日前，
    向告訴人支付6萬元。再依刑法第75條之1第1項第4款規定，
    被告若未依本判決所示期限支付上開款項情節重大，足認原
    宣告之緩刑難收其預期效果，而有執行刑罰之必要者，告訴
    人得請求檢察官向本院聲請撤銷對被告所為之緩刑宣告，應
    併敘明。
據上論斷，應依刑事訴訟法第455條之1第1項、第3項、第368條
，刑法第74條第1項第1款、第2項第3款，判決如主文。
本案經檢察官李志明到庭執行職務。
中    華    民    國    98    年    9     月    30    日
                刑事第五庭    審判長法  官  蔡廷宜
                                    法  官  曾宏揚
                                    法  官  啟夫
上列正本證明與原本無異。
本件不得上訴。
中    華    民    國    98    年    9     月    30    日
                                    書記官  侯麗茹
附錄論罪科刑法條：
中華民國刑法第284條第1項
因過失傷害人者，處 6 月以下有期徒刑、拘役或 5 百元以下罰
金，致重傷者，處1年以下有期徒刑、拘役或5百元以下罰金。


司法院資訊處製作；財團法人民間司法改革基金會備份。
